【裁判字號】    89,訴,1718
【裁判日期】    900227
【裁判案由】    清償債務
【裁判全文】
臺灣桃園地方法院民事判決  八十九年訴字第一七一八號
    原      告  新竹國際商業銀行股份有限公司
    法定代理人  乙○○
    訴訟代理人  楊瑤勇
                湯國杰
    送達代收人  丙○○
    被      告  甲  ○
                            .
右當事人間清償債務事件，本院判決如左：
    主      文
被告應給付原告新臺幣伍佰肆拾萬零壹仟柒佰捌拾元，及自民國八十九年三月三十
日起至清償日止，按年息百分之十點七五計算之利息，並自民國八十九年三月三十日
起至清償日止，按上開利率百分之二十計算之違約金。
訴訟費用由被告負擔。
    事    實
甲、原告方面：
  一、聲明：如主文所示。
  二、陳述：
  （一）本借款係由原告銀行會稽分行所貸，其地址為桃園市○○路八六二號，故依
        借據約定條款第十九條之約定，雙方合意以鈞院為管轄法院，合先明。
  （二）緣第三人楓康企業有限公司以被告甲○為連帶保證人，於民國八十四年九月
        二十七日向原告借用額度放款新臺幣（下同）伍佰伍拾萬元，約定借款期間
        自八十四年九月二十七日起至八十五年九月二十七日止，期間一年，本款於
        借款期間內得循環使用；利息按原告基本放款利率百分之九點三五加二點六
        碼（每碼百分之○點二五）計算，借款利率計為百分之十。嗣後原告基本放
        款利率調整時，自調整日起隨同調整。至於加碼部份，同意原告自借款日起
        逾六個月後，於每年六月及十二月按原告放款利率加碼標準要點重新核算加
        碼碼數後，於當月繳款日起調整。借款人應於每月二十三日繳款一次。本借
        款不論本金或利息，如有一部份遲延，其全部債務視為到期，並自遲延之日
        起，逾期清償在六個月以內者，按上開利率百分之十，超過六個月者，按上
        開利率百分之二十計付違約金。另依借據約定條款第十三條之約定，連帶保
        證人自願拋棄先訴抗辯權。
  （三）詎借款人即訴外人楓康企業有限公司僅繳息至八十五年六月二十三日止（依
        前述計算方式，利率應為年息百分之十點七五），其後即拒不繳納，依借據
        借款約定條款第一條規定，全部債務視為到期，被告即應連帶償還。嗣經原
        告向訴外人魏春泓（即楓康企業有限公司法定代理人）強制執行，依臺灣基
        隆地方法院八十八年度執字第二五一一號強制執行事件，原告業已受償債權
        計貳佰柒拾萬壹仟肆佰陸拾柒元（利息受償自八十五年六月二十四日起至
        八十九年三月二十九日止，計貳佰貳拾貳萬柒仟佰壹拾貳元；違約金受償
        自八十五年七月二十四日起至八十九年三月二十九日止計肆拾萬零伍仟玖佰
        拾捌元；本金受償玖萬捌仟貳佰壹拾柒元，計尚欠借款伍佰肆拾萬零壹仟
        柒佰捌拾元未還，及自八十九年三月三十日起算之利息及違約金，原告屢
        向被告催討，均置之不理，本利迄未清償，為此提起本件訴訟。
  三、證據：提出借據、臺灣基隆地方法院八十八年度執字第二五一一號強制執行事
      件分配表影本各一件（均為影本）為證。
乙、被告方面：
    被告甲○未於言詞辯論期日到場，亦未提出書狀作何聲明或陳述。
    理      由
甲、程序方面：
一、按當事人得以合意定第一審管轄法院，但以關於由一定法律關係而生之訴訟為限
    ，民事訴訟法第二十四條第一項定有明文，本件當事人於借款約定條款第十九條
    約定，借款人及保證人因違背或不履行本借據各條款，經原告提起訴訟時，借款
    人及連帶保證人之住址、居所或營業所無論有無變更，均自願受原告所在地之法
    院審理之即拋棄關於法院管轄之抗辯權），而本件貸放之銀行係原告會稽分行，
    該分行地址為桃園市○○路八六二號，故依借據約定條款第十九條之約定，雙方
    合意以本院管轄，是被告住居所地雖住於本院轄區以外，惟依上揭說明，本院亦
    有管轄權。
二、本件被告甲○未於言詞辯論期日到場，核無民事訴訟法第三百八十六條各款所列
    情形，爰依原告之聲請，由其一造辯論而為判決。
乙、實體方面：
一、本件原告起訴主張：緣第三人楓康企業有限公司以被告甲○為連帶保證人，於民
    國八十四年九月二十七日向原告借用額度放款伍佰伍拾萬元，約定借款期間自八
    十四年九月二十七日起至八十五年九月二十七日止，期間一年，本款於借款期間
    內得循環使用；利息按原告基本放款利率百分之九點三五加二點六碼（每碼百分
    之○點二五）計算，借款利率計為百分之十。嗣後原告基本放款利率調整時，自
    調整日起隨同調整。至於加碼部份，同意原告自借款日起逾六個月後，於每年六
    月及十二月按原告放款利率加碼標準要點重新核算加碼碼數後，於當月繳款日起
    調整。借款人應於每月二十三日繳款一次。本借款不論本金或利息，如有一部份
    遲延，其全部債務視為到期，並自遲延之日起，逾期清償在六個月以內者，按上
    開利率百分之十，超過六個月者，按上開利率百分之二十計付違約金。另依借據
    約定條款第十三條之約定，連帶保證人自願拋棄先訴抗辯權。詎借款人即訴外人
    楓康企業有限公司僅繳息至八十五年六月二十三日止（依前述計算方式，利率應
    為年息百分之十點七五），其後即拒不繳納，依借據借款約定條款第一條規定，
    全部債務視為到期，被告即應連帶償還。嗣經原告向訴外人魏春泓（即楓康企業
    有限公司法定代理人）強制執行，依臺灣基隆地方法院八十八年度執字第二五一
    一號強制執行事件，原告業已受償債權計貳佰柒拾萬壹仟肆佰陸拾柒元（利息
    受償自八十五年六月二十四日起至八十九年三月二十九日止，計貳佰貳拾貳萬柒
    仟佰壹拾貳元；違約金受償自八十五年七月二十四日起至八十九年三月二十九
    日止計肆拾萬零伍仟玖佰拾捌元；本金受償玖萬捌仟貳佰壹拾柒元，計尚欠借
    款伍佰肆拾萬零壹仟柒佰捌拾元未還，及自八十九年三月三十日起算之利息及
    違約金等事實，已據其提出與所述相符之借據、臺灣基隆地方法院八十八年度執
    字第二五一一號強制執行事件分配表（均為影本）各一份為證，堪信原告之主張
    為真實。
二、從而，原告依連帶保證契約，請求被告應給付原告伍佰肆拾萬零壹仟柒佰捌拾
    元，及自民國八十九年三月三十日起至清償日止，按年息百分之十點七五計算之
    利息，並自民國八十九年三月三十日起至清償日止，按上開利率百分之二十計算
    之違約金，為有理由，應予准許。
三、據上論結，原告之訴為有理由，依民事訴訟法第三百八十五條第一項前段、第七
    十八條，判決如主文。
中      華      民      國    九十      年      二      月    二十七    日
                                    臺灣桃園地方法院民事第二庭
~B法      官  游紅桃
右為正本係照原本作成
如對本判決不服須於判決送達後二十日內向本院提出上訴狀
中      華      民      國    九十      年      三      月      八      日
~B法院書記官  徐永本


司法院資訊處製作；財團法人民間司法改革基金會備份。
